【裁判字號】    92,訴,420
【裁判日期】    920411
【裁判案由】    毒品危害防制條例
【裁判全文】
臺灣高雄地方法院刑事判決                          九十二年度訴字第四二號
    公  訴  人  臺灣高雄地方法院檢察署檢察官
    被      告  甲○○
右列被告因違反毒品危害防制條例案件，經檢察官提起公訴（九十一年度毒偵字第三
一０五號），本院判決如左：
    主  文
甲○○連續施用第一級毒品，處有期徒刑捌月。扣案第一級毒品海洛因壹包（淨重零
點壹貳公克、包裝零點貳貳公克）及均殘留第一級毒品海洛因之注射針筒貳支，均沒
收銷燬之。
    事  實
一、甲○○曾於民國八十九年間，因施用毒品案件，經本院裁定送觀察、勒戒後，認
    無繼續施用毒品之傾向，由臺灣高雄地方法院檢察署檢察官於八十九年八月十一
    日以八十九年度毒偵字第四三七九號為不起訴處分確定。猶不知戒絕毒癮，竟基
    於概括之犯意，自九十一年六月十九日中午十二時許起至同年月二十一日中午十
    二時許止日，連續在高雄縣大寮鄉○○路六六號住處，施用第一級毒品海洛因多
    次。嗣於九十一年六月二十一日下午三時許，在上址為警查獲，並扣得第一級毒
    品海洛因一包（淨重零點一二公克、包裝零點二二公克）及均殘留第一級毒品海
    洛因之注射針筒二支，經本院以九十一年度毒聲字第三四七九號裁定送觀察、勒
    戒後，認有繼續施用毒品之傾向。
二、案經高雄縣警察局林園分局報告臺灣高雄地方法院檢察署檢察官偵查起訴。
    理  由
一、右揭犯罪事實，業據被告甲○○於警、偵訊及本院審理中坦承不諱，且被告為警
    查獲時所採集之尿液經送驗結果，呈嗎啡陽性反應，有高雄縣政府衛生局九十一
    年七月十六日九一煙檢字第一０八五號煙毒尿液檢驗成績書一份附卷可稽。再者
    ，扣案白粉一包經送驗結果，含有第一級毒品海洛因成分，淨重零點一二公克、
    包裝零點二二公克，有法務部調查局調科壹字第二二００一三八五二號鑑定通知
    書一份在卷足憑。另扣案之注射針筒二支經送驗結果，均呈海洛因陽性反應，亦
    有高雄醫學大學附設中和紀念醫院九十二年二月二十五日報告編號：九二０二─
    二０六號管藥認可字第００五號檢驗報告一份存卷可查。綜上足認，被告前揭自
    白與事實相符，自可採為論罪之依據，則被告右揭連續施用第一級毒品海洛因多
    次之犯行，應堪認定。又被告曾於八十九年間，因施用毒品案件，經本院裁定送
    觀察、勒戒後，認無繼續施用毒品之傾向，由臺灣高雄地方法院檢察署檢察官於
    八十九年八月十一日以八十九年度毒偵字第四三七九號為不起訴處分確定，有上
    開不起訴處分書及臺灣高等法院被告全國前案紀錄表一份在卷可憑，其於五年內
    再犯毒品危害防制條例第十條第一項之罪，經送觀察、勒戒後，認有繼續施用毒
    品之傾向，亦有本院九十一年度毒聲字第三四七九號觀察、勒戒裁定書及臺灣高
    雄看守所附設勒戒處所九十一年七月二日高所坤戒勒字第一二二九號函所附有繼
    續施用毒品傾向證明書各一份附卷足參。本案事證明確，被告犯行堪以認定。
二、查海洛因係毒品危害防制條例第二條第二項所稱之第一級毒品，不得持有、施用
    。次按犯毒品危害防制條例第十條之罪者，經觀察、勒戒後，認無繼續施用毒品
    之傾向，應由檢察官為不起訴處分。依此為不起訴處分後，五年內再犯第十條之
    罪，經觀察、勒戒後，認有繼續施用毒品之傾向者，則不適用前開不起訴處分之
    規定，而應依一般刑事訴訟程序予以起訴論罪科刑，此觀諸毒品危害防制條例第
    二十條第二項、第三項之規定自明。被告甲○○前既因施用毒品案件，經觀察、
    勒戒後，認無繼續施用毒品之傾向，由檢察官為不起訴處分在案，其於五年內再
    犯本件施用毒品案件，經觀察、勒戒後，認有繼續施用毒品之傾向，依前所述即
    應予論罪科刑。故核被告所為，係犯毒品危害防制條例第十條第一項之施用第一
    級毒品罪。其施用第一級毒品前後，持有海洛因之低度行為，應為施用之高度行
    為所吸收，不另論罪。又被告先後多次施用第一級毒品之犯行，均時間緊接，犯
    罪構成要件亦均相同，顯係基於概括犯意反覆為之，應依連續犯之規定論以一罪
    ，並依法加重其刑。爰審酌被告前因施用毒品案件，經觀察、勒戒後，由檢察官
    為不起訴處分確定，仍未戒絕毒品，再犯本件施用毒品犯行，顯見其無悔改之意
    ，意志不堅，有失政府制定毒品危害防制條例之立法美意，本不宜寬貸，惟念其
    施用毒品乃自戕一己之身體健康，尚未害及他人，且施用時間非長，所犯情節非
    重，犯後亦坦承犯行，態度良好，認公訴人求處有期徒刑十月，尚屬過重等一切
    情狀，量處如主文所示之刑。扣案第一級毒品海洛因一包（淨重零點一二公克、
    包裝零點二二公克），及殘留第一級毒品海洛因之注射針筒二支，業已難與第一
    級毒品海洛因析離，均屬毒品，依毒品危害防制條例第十八條第一項前段定，不
    問屬於犯人與否，均沒收銷燬之。
據上論斷，應依刑事訴訟法第二百九十九條第一項前段，毒品危害防制條例第十條第
一項、第十八條第一項前段、第二十條第三項，刑法第十一條、第五十六條，判決如
主文。
本案經檢察官張啟祥到庭執行職務。
中      華      民      國    九十二    年      四      月    十一      日
                                  臺灣高雄地方法院刑事庭
                                      審判長  法  官  黃三友
                                              法  官  涂裕洪
                                              法  官  王雅苑
右正本證明與原本無異。
如不服本判決，應於判決送達後十日內，向本院提出上訴狀。
                                              書記官  黃琬婷
中      華      民      國    九十二    年      四      月    十一      日
附錄法條：
毒品危害防制條例第十條
施用第一級毒品者，處六月以上五年以下有期徒刑。
施用第二級毒品者，處三年以下有期徒刑。


司法院資訊處製作；財團法人民間司法改革基金會備份。
